# 间接持股的问题

提问人：ladxiao 时间：2011-10-31 15:49:03
A公司持有B公司70%股份，持有C公司30%股份，B公司持有C公司35%股份，若集团内无其他投资，请问A合并层面的长投是否为零？ 借：净资产 贷：长投 70%*B+(30%+70%*35%) 少数股东权益 A合并报表的长投账面仍存在B对C的10.5%的投资成本未冲减，但据咨询了好几位同仁说这种情况下集团的长投最后应为零，表决权与合并时所采用的相乘比例之间差额与少数股东权益对冲，我想问的是： 若是此种做法何必相乘，合并时何不直接按相加的比例抵来得更直接？

回答人：chenyiwei
合并报表层面的长期股权投资应当为零。对这类公司，需要注意少数股权在哪个层面形成的问题。C公司的 35 ％少数股东权益直接归属于持有C公司股权的少数股东；另有C公司损益调整和其他权益变动中的10.5%（ 35 ％*30%）份额是归属于持有B公司股份的少数股东的。

提问人：kaipi 时间：2011-11-01 14:43:30
回复 chenyiwei 的帖子
陈版主 像这种情况下编制抵消抵消分录，该如何编制呢？C公司应该在哪个层面抵消呢？

回答人：chenyiwei
分层抵消或者一次抵消都可以。本版面上类似讨论已经很多，你可以搜索一下。